【裁判字號】    90,訴,1174
【裁判日期】    901031
【裁判案由】    妨害公務等
【裁判全文】
臺灣彰化地方法院刑事判決                          九十年度訴字第一一七四號
    公  訴  人  臺灣彰化地方法院檢察署檢察官
    被      告  乙○○
右列被告因妨害公務等案件，經檢察官提起公訴（九十年度偵字第五三七八號），本
院判決如左：
        主  文
乙○○共同損壞公務員職務上委託第三人掌管之文書，處有期徒刑陸月，如易科罰金
以參佰元折算壹日，緩刑伍年。
        事  實
一、乙○○在坐落彰化縣大城鄉○○段八二八、一一五三、一一五四地號土地上養鴨
    為業，為減少用電費用支出，竟意圖為自己不法之所有，於民國（下同）九十年
    四月底某日，僱請不詳姓名年籍之人，在前開鴨寮處，接續將臺灣電力股份有限
    公司（下稱台電公司）依法從事公務人員職務上委託蔡明仙（乙○○之夫）保管
    使用，裝設在該處之計量電表（第00000000、00000000號）Ｃ
    Ｔ箱上用以證明為台電公司所加封，而具文書性質之鉛質封印鎖撬開損壞後，將
    ＣＴ二次側接線ＩＳ、ＩＬ、３Ｓ、３Ｌ中間剝皮，使用銅導線綁紮接通短路，
    致使電表計量失效不準；並接續將台電公司依法從事公務人員職務上委託蔡坤耀
    （乙○○之子）保管、使用，亦裝設在該處之計量電表（第00000000、
    0000000號）外箱上用以證明為台電公司所加封，而具文書性質之鉛質封
    印鎖撬開損壞後，再損壞ＣＴ箱封印鎖及中層板封印鎖並丟棄，將Ｐ１引接線剪
    斷，ＣＴ二次側端子蓋封鉛拆斷，３Ｌ螺絲鬆動，致使電表計量失效不準，以此
    方法接續竊電使用。嗣於九十年五月二日十五時許，經警會同台電公司彰化區營
    運處稽查員甲○○等人查獲。經依追償電費計算公式推算共竊電計五三零六四零
    度，應追償之電費共一百四十二萬七千六百十四元。乙○○於查獲後已承諾按章
    賠償，現仍分期履行中。
二、案經彰化縣警察局移送臺灣彰化地方法院檢察署檢察官偵查起訴。
        理  由
一、右揭事實，訊據被告乙○○供認在卷，復有卷附用電實地調查書及追償電費計算
    單各一紙、現場照片三幀可稽，及瓦時計及封印鎖等物扣案可資佐證。是本案事
    證明確，被告犯行足以認定。
二、按台灣電力公司在用戶電表上裝置之封印，一面刻有電力公司或台電字樣，一面
    印有閃光圖案，既用以證明為電力公司所加封，即與刑法第二百二十條第一項所
    稱足以為表示其用意之證明者相當，應以文書論，且已隨同出租之電表，由用戶
    保管，自應認係刑法第一百三十八條所稱之公務員委託第三人掌管之文書。是核
    被告所為，係犯刑法第一百三十八條之損壞文書罪，及電業法第一百零六條第三
    款之竊電罪。被告與該不詳男子間，有犯意聯絡與行為分擔，應論以共同正犯。
    被告基於同一犯意，接續損壞二個電錶，實施竊電行為，雖外觀上有數舉動，且
    各舉動進行之時間有差距，但各該舉動係於密切接近之時間實施，侵害同一法益
    ，在刑法之評價上，自難強行分開，應包括視為一損壞及竊電行為，始符法理（
    最高法院八十六年台上字第三二九五號判例意旨參照）。又被告所犯上開二罪有
    方法結果之牽連關係，應依刑法第五十五條關於牽連犯之規定，從較重之刑法第
    一百三十八條之損壞文書罪處斷。查被告從事養鴨業以營利，自應負擔應有之用
    電費用，其以不當之手段竊電，雖可減少成本付出，增加利潤，但因其大量竊電
    之行為，必使台電公司減少營業收入，終致一般誠實用戶受轉嫁連累，故其行為
    與一般用戶少量竊電自用之情形，不能等價齊觀，原應從重處刑，方符公允。惟
    念其於本院審理時，已坦承示悔，並已與台電公司達成協議，而分期賠付台電公
    司之損害，自應酌情減輕其刑。爰審酌被告之素行，及其犯罪之動機、目的、手
    段、所生危害並犯罪之態度等一切情狀，量處如主文所示之刑，並諭知易科罰金
    之折算標準。查被告曾未未曾受有期徒刑以上刑之宣告，有台灣彰化地方法院檢
    察署刑案資料查註紀錄表足憑，因一時失慮，致罹刑章，犯後已允諾賠付台電公
    司所生之損害，並分期履行中，經此教訓，當知警惕，應無再犯之虞，本院認其
    刑之宣告，以暫不執行為適當，但衡量其應賠付之金額尚未完全清償完畢，緩刑
    期間自應從長，爰宣告緩刑五年，期其自勵、自新，用觀後效。
據上論斷，應依刑事訴訟法第二百九十九條第一項前段，電業法第一百零六條第三款
，刑法第十一條前段、第二十八條、第一百三十八條、第五十五條、第四十一條第一
項前段、第七十四條第一款，罰金罰鍰提高標準條例第二條前段，判決如主文。
中      華      民      國    九十      年      十      月    三十一    日
                                    臺灣彰化地方法院刑事第一庭
        法      官  蔡  紹  良
右正本證明與原本無異。
如不服本判決，應於判決送達後十日內，向本院提出上訴狀（須附繕本）。
                                        法院書記官  王  惠  嬌
中      華      民      國    九十      年      十      月    三十一    日
電業法第一百零六條
有左列行為之一者為竊電，處五年以下有期徒刑、拘役或五百元以下罰金：
一、未經電業供電而在其供電線路上私接電線者。
二、繞越電度表或其他計電器，損壞或改動表外之線路者。
三、損壞或改變電度表、無效電力計、其他計電器之構造，或以其他方法使其失效不
準者。
四、在電價較低之線路上，私接電價較高之電器者。
五、包燈用戶，在原定電燈盞數及瓦特數以外，私自增加盞數或瓦特數者。
刑法第一百三十八條
毀棄、損壞或隱匿公務員職務上掌管或委託第三人掌管之文書、圖畫、物品，或致令
不堪用者，處五年以下有期徒刑。


司法院資訊處製作；財團法人民間司法改革基金會備份。
